最高法院民事裁定                              八十七年度台上字第二二六一號
    上  訴  人  展芳竹材行有限公司
    法定代理人  方森樹
    訴訟代理人  王勝彥律師
    被 上訴 人  台灣省政府農林廳林務局新竹林區管理處
    法定代理人  張火爐
    訴訟代理人  黃珊珊律師
                林俊倩律師
右當事人間請求確認租賃關係存在事件，上訴人對於中華民國八十六年十一月十八日
台灣高等法院第二審判決（八十五年度重上字第五一八號），提起上訴，本院裁定如
左：
    主  文
上訴駁回。
第三審訴訟費用由上訴人負擔。
    理  由
按對於第二審判決上訴，非以其違背法令為理由，不得為之，民事訴訟法第四百六十
七條定有明文。依同法第四百六十八條規定，判決不適用法規或適用不當者，為違背
法令。而判決有同法第四百六十九條所列各款情形之一者，為當然違背法令。是當事
人提起上訴，如依民事訴訟法第四百六十八條規定，以第二審判決有不適用法規或適
用法規不當為理由時，其上訴狀或理由書應有具體之指摘，並揭示該法規之條項或其
內容。若係成文法以外之法則，應揭示該法則之旨趣。倘為司法院解釋或本院之判例
，則應揭示該判解之字號或其內容。如依民事訴訟法第四百六十九條所列各款情形為
理由時，其上訴狀或理由書，應揭示合於該條款之事實。上訴狀或理由書如未依此項
方法表明，或其所表明者，顯與上開法條規定之情形不相合時，即難認為已對第二審
判決之違背法令有具體之指摘，其上訴自難認為合法。本件上訴人對第二審判決提起
上訴，雖以該判決違背法令為由，惟核其上訴理由狀所載內容，係就原審取捨證據、
認定事實之職權行使，指摘其為不當，並就原審已論斷者，泛言未論斷，而未具體表
明合於不適用法規、適用法規不當、或民事訴訟法第四百六十九條所列各款之情形，
難認對該判決之如何違背法令已有具體之指摘。依首揭說明，應認其上訴為不合法。
查原審認定上訴人公司之實際負責人簡慈然有違反兩造租賃契約之情事，被上訴人依
契約約定解除（終止）系爭租賃契約，自生效力。而上訴人主張兩造嗣已成立預約，
被上訴人同意將系爭林地再出租予伊云云，則無可採。因而就上訴人先位之訴請求被
上訴人應與其訂立租賃契約，備位之訴請求被上訴人給付債務不履行之損害賠償部分
，均為上訴人敗訴之判決。於判決理由中說明兩造所訂之林地租賃契約係繼續性契約
，就兩造已履行部分，無從解除，故認其真意應係終止契約之意思。終止契約之函件
既已送達上訴人，自生終止契約之效力。被上訴人因而收回系爭林地，即無不為給付
之情事。按適用法律為法院之職權。原審係依被上訴人主張之事實為法律上之判斷，
並無認作主張之違法情事。上訴論旨指摘原審認定被上訴人終止契約為合法一節為認
作主張云云，核屬誤會。又訂立系爭租賃契約之當事人為兩造，訴外人簡慈勳及簡正
宏為上訴人履行契約之保證人，並非租賃契約之當事人，有系爭租賃契約書可稽（見
一審卷一三頁）。被上訴人終止租賃契約之意思表示自無庸向簡慈勳、簡正宏為之。
上訴論旨主張被上訴人未向簡慈勳及簡正宏為終止租約之意思表示，其終止不生效力
云云，亦屬誤會，附此明。
據上論結，本件上訴為不合法。依民事訴訟法第四百八十一條、第四百四十四條第一
項、第九十五條、第七十八條，裁定如主文。
中      華      民      國    八十七    年      九      月    二十四    日
                              最高法院民事第六庭
                                  審判長法官  蕭  亨  國
                                        法官  吳  正  一
                                        法官  楊  隆  順
                                        法官  陳  淑  敏
                                        法官  黃  義  豐
      右正本證明與原本無異
                                              書  記  官
中      華      民      國    八十七    年      十      月     十二     日
